【裁判字號】    99,審易,620
【裁判日期】    990428
【裁判案由】    竊盜
【裁判全文】
臺灣士林地方法院刑事判決             99年度審易字第620號
公  訴  人  臺灣士林地方法院檢察署檢察官
被      告  甲○○
上列被告因竊盜等案件，經檢察官提起公訴（99年度偵緝字第11
1 號），被告於準備程序中就被訴事實為有罪之陳述，本院裁定
改依簡式審判程序審理，並判決如下：
    主  文
甲○○竊盜，累犯，處有期徒刑伍月。又毀越安全設備竊盜，累
犯，處有期徒刑壹拾月。應執行有期徒刑壹年貳月。
    事  實
一、甲○○前於民國94年間，因毒品案件，經臺灣苗栗地方法院
    以94年度易字第406 號判決處有期徒刑5 月確定；另於94年
    間，因竊盜案件，經臺灣臺北地方法院以94年度易字第2091
    號判決處有期徒刑8 月確定，上開2 罪經臺灣臺北地方法院
    以96年度聲減字第194 號裁定減刑為有期徒刑2 月又15日、
    4 月，應執行有期徒刑5 月確定，於96年7 月16日縮刑期滿
    執行完畢，猶不知悔改，竟又基於意圖為自己不法所有之各
    別犯意，先後為以下行為：(一)於97年7 月22日中午12時許，
    在臺北市○○區○○街254 號附近，以地上所拾得之石頭1
    顆打破乙○○所有車牌7527-QY 號自用小客車之後擋風玻璃
    後（毀損部分未據告訴），竊取車內之電視螢幕、汽車音響
    、衛星導航系統、測速器、吹風機、卡拉OK主機各1 個，得
    手後供己變賣花用，嗣經乙○○報警處理，經警採集該自小
    客車後保險桿上遺留之檳榔渣送鑑驗，結果與甲○○之DNA-
    STR 型別相符，始查悉上情；(二)於98年5 月8 日中午12時許
    ，在臺北市○○區○○路423 巷89弄1 號4 樓頂樓加蓋處，
    破壞丙○○住宅鐵窗後，踰越該鐵窗侵入屋內（侵入住宅部
    分未據告訴）竊取丙○○所有液晶電視1 台及家用電腦1 組
    ，得手後供己變賣花用。嗣經丙○○報警處理，經警採集頂
    樓陽台處遺留之飲料瓶送鑑驗，結果與甲○○之DNA-STR 型
    別相符，始查知上情。
二、案經臺北市政府警察局大同分局、臺北市政府警察局萬華分
    局分別報告臺灣士林地方法院檢察署檢察官偵查起訴。
    理  由
一、上開犯罪事實，業經被告甲○○於偵查中及本院審理時均坦
    承不諱，核與告訴人乙○○於警詢及偵查中、丙○○於警詢
    中所指證財物失竊之情節大致相符，並有臺北市政府警察局
    大同分局刑案現場勘察報告1 份（含現場照片10張）、內政
    部警政署刑事警察局98年4 月29日刑醫字第0980058249號鑑
    驗書1 份、臺北市政府警察局大同分局97年9 月1 日刑醫字
    第0970111545號及臺北市政府警察局98年5 月18日所為鑑驗
    書各1 份附卷可資佐證，足認被告之自白與事實相符，本件
    事證明確，被告犯行堪以認定，應依法論科。
二、按刑法第321 條第1 項第3 款之攜帶兇器竊盜罪，其所稱「
    兇器」，種類並無限制，凡客觀上足對人之生命、身體、安
    全構成威脅，具有危險性之器械均屬之，且祇須行竊時攜帶
    此種具有危險性之兇器為已足，並不以攜帶之初有行兇之意
    圖為必要，最高法院固著有79年臺上字第5253號判例可資佐
    參。然磚塊、石頭乃自然界之物質，尚難謂為通常之「器械
    」，從而，持磚塊、石頭砸毀門窗竊盜部分，尚難論以攜帶
    兇器竊盜罪，最高法院92年度臺非字第38號判決要旨可供參
    照。查本件被告係以地上隨手拾得之石塊，敲壞汽車擋風玻
    璃而為前開犯罪事實一、(一)之竊盜犯行，尚難論以攜帶兇器
    竊盜罪，故核被告該次竊盜所為，係犯刑法第320 條第1 項
    之普通竊盜罪，公訴人認被告涉犯刑法第321 條第1 項第3
    款加重竊盜罪，尚有未合，惟兩者社會基本事實同一，乃依
    法變更起訴法條如上。又按刑法第321 條第1 項第2 款所謂
    「其他安全設備」，指門扇牆垣以外，依通常觀念足認防盜
    之一切設備而言，如電網、門鎖、窗戶等，最高法院78年度
    臺上字第4418號判決意旨可資參照。查前開犯罪事實一、(二)
    被害人丙○○於遭竊住宅所設之鐵窗，具防盜作用，自屬安
    全設備無疑，被告係毀壞鐵窗後踰越該鐵窗入內竊盜，所為
    自該當毀越安全設備竊盜罪。又被告有上述前科執行情形，
    此有臺灣高等法院被告前案紀錄表1 份在卷可佐，其於前案
    有期徒刑執行完畢後，5 年以內故意再犯有期徒刑以上之罪
    ，為累犯，應依法加重其刑。再被告所犯上開2 罪，犯意個
    別，應分論併罰。爰審酌被告曾有多次竊盜前科，經法院判
    刑確定並執行後，猶不思悛悔，竟再次冀望不勞而獲，竊取
    他人財物，及其所犯情節、犯罪之手段、被告犯後坦承犯行
    之態度、被害人所受財物損失程度等一切情狀，量處如主文
    所示之刑，以示懲儆，公訴人求刑尚嫌過重，附此敘明。至
    被告自承於案發現場行竊所用之石頭，係於各該現場取得，
    而非被告所有之物，且未扣案，爰不另宣告沒收。
據上論斷，應依刑事訴訟法第273 條之1 第1 項、第299 條第1
項前段、第300 條，刑法第320 條第1 項、第321 條第1 項第2
款、第47條第1 項、第51條第5 款，刑法施行法第1 條之1 第1
項、第2 項前段，判決如主文。
本案經檢察官彭康凡到庭執行職務。
中    華    民    國    99    年    4     月    28    日
                  刑事第一庭法  官  雷雯華
以上正本證明與原本無異。
如不服本判決，應於收受送達後10日內向本院提出上訴書狀，其
未敘述上訴之理由者並得於提起上訴後20日內向本院補提理由書
（均須按他造當事人之人數附繕本）「切勿逕送上級法院」。
                            書記官  陳麗津
中    華    民    國    99    年    4     月    28    日
附錄本案論罪科刑法條之依據：
刑法第320條第1項
意圖為自己或第三人不法之所有，而竊取他人之動產者，為竊盜
罪，處5  年以下有期徒刑、拘役或 5 百元以下罰金。
意圖為自己或第三人不法之利益，而竊佔他人之不動產者，依前
項之規定處斷。
刑法第321 條第1 項
犯竊盜罪而有左列情形之一者，處6 月以上、5 年以下有期徒刑
：
一  於夜間侵入住宅或有人居住之建築物、船艦或隱匿其內而犯
    之者。
二  毀越門扇、牆垣或其他安全設備而犯之者。
三  攜帶兇器而犯之者。
四  結夥三人以上而犯之者。
五  乘火災、水災或其他災害之際而犯之者。
六  在車站或埠頭而犯之者。

司法院資訊處製作；財團法人民間司法改革基金會備份。
